pl: Sztuka i rozrywka > Hobby i sztuki piękne > Sztuka i rękodzieło > Materiały dla artystów i rękodzielników > Zdobienia i wykończenia > Wstążki i taśmy: Taśma z koralikami; Taśma z frędzelkami; Wstążki rypsowe; Taśmy koronkowe; Wstążki z organzy; Taśma z pomponami; Taśmy z zygzakami; Wstążki satynowe; Taśmy z cekinami; Taśmy z frędzlami; Aksamitne wstążki
sv: Konst och underhållning > Hobby och skapande > Hantverk och hobbyer > Hobbymaterial > Utsmyckning och dekorationer > Snören och band: Pärlförsett kantband; Fransigt kantband; Grosgrain-; Spetskantband; Organzaband; Pompom-kantband; Ric-Rac-Trim sömnadsband; Satinband; Baljettkantband; Tassel-kantband; Sammetsband
sl-SI: Kultura in zabava > Hobiji in ustvarjalne umetnosti > Umetnost in ročna dela > Materiali za umetniško ustvarjanje in ročna dela > Okraski in obrobe > Trakovi in obrobe: Obroba z biseri; Obroba z resicami; Paspulni trakovi; Obroba s čipko; Trakovi iz organze; Obroba za navijaški cof; Valovita obroba; Satenasti trakovi; Obroba z okrasnimi kamenčki; Trak z obeski; Žametni trakovi
vi: Nghệ thuật và giải trí > Sở thích và nghệ thuật sáng tạo > Đồ thủ công mỹ nghệ > Vật liệu nghệ thuật & thủ công mỹ nghệ > Trang trí & sắp xếp > Ruy băng & Đồ trang trí: Đồ trang trí đính cườm; Đồ trang trí tua rua; Ruy băng sọc gân; Đồ trang trí ren; Ruy băng vải tơ sống; Đồ trang trí quả bông; Đồ trang trí uốn lượn; Ruy băng satin; Đồ trang trí kim sa; Đồ trang trí quả tua; Ruy băng nhung
de: Kunst & Unterhaltung > Hobby & Kunst > Kunsthandwerk & Hobby > Kunst- & Bastelmaterialien > Verzierungen & Trimmungen > Bänder & Einfassungen: Mit Perlen verzierter Besatz; Fransenbesatz; Bänder aus grob gerippter Seide; Spitzenbesatz; Organzabänder; Besatz mit Bommeln; Wellenförmiger Besatz; Satinbänder; Paillettenbesatz; Quastenbesatz; Samtbänder
ro-RO: Artă și divertisment > Hobby-uri și artă > Artizanat > Materiale pentru artă/artizanat > Ornamente și decorațiuni > Panglici și ornamente: Ornamente cu margele; Ornamente cu franjuri; Panglici ripsată; Ornamente din dantelă; Panglici din organza; Ornamente tip pompon; Șnur în zig-zag; Panglici din satin; Ornamente cu paiete; Ornamente cu canaf; Panglici de catifea
zh-TW: 藝術/娛樂 > 嗜好和創作藝術 > 藝術品和手工藝品 > 藝術/手作材料 > 裝飾和修整 > 緞帶/飾邊: 串珠飾邊; 流蘇飾邊; 羅緞緞帶; 蕾絲飾邊; 透明硬紗緞帶; 絨球飾邊; 波浪狀飾邊; 緞面緞帶; 亮片飾邊; 長流蘇飾邊; 天鵝絨緞帶
ko: 아트/엔터테인먼트 > 취미/예술 > 미술/공예 > 미술/공예 재료 > 장식/가장자리 장식 > 리본/트림: 비즈 장식 트림; 프린지 트림; 그로그랭 리본; 레이스 트림; 오간자 리본; 털방울 트림; 지그재그 트림; 새틴 리본; 스팽글 트림; 태슬 트림; 벨벳 리본
ja: 芸術・エンターテイメント > 趣味・コレクション > クラフト・アート > アート・クラフト用素材 > 装飾用品 > リボン・装飾: ビーズトリム; フリンジトリム; グログランリボン; レーストリム; オーガンザリボン; ポンポントリム; リックラックトリム; サテンリボン; シークイントリム; タッセルトリム; ベルベットリボン
cs: Umění a zábava > Hobby, hudba a výtvarné umění > Řemesla a koníčky > Materiál pro umění a řemesla > Ozdoby a lemy > Stuhy a lemovky: Korálkový lem; Třásňový lem; Grošované stuhy; Krajkový lem; Organzové stuhy; Pompomový lem; Hadovkový lem; Saténové stuhy; Flitrový lem; Střapcový lem; Sametové stuhy
th: ศิลปะและความบันเทิง > งานอดิเรกและศิลปะสร้างสรรค์ > ศิลปะและงานฝีมือ > วัสดุงานศิลปะและงานฝีมือ > เครื่องตกแต่งและเครื่องประดับ > ริบบิ้นและสายสำหรับตกแต่ง: สายลูกปัด; สายริ้ว; ริบบิ้นกรอสเกรน; สายลูกไม้; ริบบิ้นผ้าแก้ว; สายพู่ปอมปอม; สายซิกแซก; ริบบิ้นผ้าซาติน; สายเลื่อม; สายพู่; ริบบิ้นกำมะหยี่
pt-PT: Artes e lazer > Passatempos e artes criativas > Artes e trabalhos manuais > Materiais para artes e trabalhos manuais > Adornos e guarnições > Fitas e enfeites: Galão com missangas; Galão com franja; Fitas de gorgorão; Galão de renda; Fitas de organza; Galão de pompom; Galão de espiguilhas; Fitas de cetim; Galão de lantejoulas; Galão de borlas; Fitas de veludo
fr: Arts et loisirs > Loisirs et arts créatifs > Loisirs créatifs > Matériaux pour loisirs créatifs > Décorations et ornements > Rubans et galons: Galons perlés; Galons à franges; Rubans gros-grain; Galons en dentelle; Rubans organza; Galons à pompons; Galons croquet; Rubans de satin; Galons à paillettes; Galons à pampilles; Rubans de velours
bg-BG: Изкуства и развлечения > Хобита и творчески изкуства > Изкуства и творчество > Творчески материали > Декорации и ширити > Ленти и ширити: Ширит с мъниста; Ширит с ресни; Рипсани ленти; Дантелен ширит; Панделки от органза; Ширит с помпони; Ширит „зигзаг“; Сатенени панделки; Ширит с пайети; Ширит с пискюли; Кадифени панделки
fi: Taide ja viihde > Harrastukset ja taiteet > Taide ja askartelu > Askartelumateriaalit > Koristeet ja viimeistely > Nauhat ja koristelu: Helmikoristeet; Hapsukoristeet; Eripaksuiset nauhat; Pitsikoristeet; Organza-nauhat; Tupsukoristeet; Aaltokoristeet; Satiininauhat; Paljettikoristeet; Tasselikoristeet; Samettinauhat
it: Arte e svago > Hobby e arti creative > Artigianato e hobby > Materiali per hobby e artigianato > Decorazioni e ornamenti > Nastri e trine: Finiture in rilievo; Finiture con frange; Nastri in gros-grain; Finiture in pizzo; Nastri di organza; Bordo pompon; Assetto Ric-Rac; Nastri di raso; Finiture in paillettes; Finitura in nappa; Nastri di velluto
da: Kunst og underholdning > Hobby og håndarbejde > Håndarbejde og hobby > Materialer til håndarbejde og hobby > Dekorationer og udsmykninger > Bånd og udsmykning: Udsmykning med perler; Udsmykning med frynser; Grosgrain-bånd; Udsmykning med blonder; Organza-bånd; Pom-Pom-udsmykninger; Ric-Rac-udsmykninger; Satinbånd; Udsmykninger med pailletter; Udsmykninger med kvaster; Fløjlsbånd
tr: Sanat ve Eğlence > Hobiler ve Sanatsal Çalışmalar > Sanatlar ve El İşleri > Sanat ve El İşleri Malzemeleri > Süslemeler > Kurdeleler ve Süsler: Boncuklu Süsler; Saçak Süsler; Grogren Kurdeleler; Dantel Süsler; Organze Kurdeleler; Pom-Pom Süsler; Ric-Rac Süsler; Saten Kurdeleler; Payet Süsler; Püskül Süsler; Kadife Kurdeleler
el: Τέχνες & Ψυχαγωγία > Χόμπι & Δημιουργικές Τέχνες > Τέχνες & Χειροτεχνίες > Υλικά τέχνης & χειροτεχνίας > Διακοσμητικά & τρέσες > Κορδέλες & τρέσες: Τρέσες με χάντρες; Διακοσμητικές τρέσες με φούντες; Κορδέλες γκρο (Grosgrain); Τρέσες με διακοσμητική δαντέλα; Κορδέλες οργάντζας; Τρέσες με κορδέλα πον πον; Διακοσμητικές τρέσες ζιγκ-ζαγκ; Κορδέλες σατέν; Διακοσμητική τρέσα με πούλιες; Τρέσες με φούντες; Βελούδινες κορδέλες
nl: Kunst en entertainment > Hobby's en creatieve vaardigheden > Handwerk en hobby's > Handwerk- en hobbymaterialen > Ornamenten en versiering > Linten en biezen: Kralenbiezen; Franjebiezen; Grofkorrelige linten; Kanten biezen; Organza-linten; Pompombiezen; Ric-racbiezen; Satijnen linten; Lovertjesbiezen; Kwastjesbiezen; Fluwelen linten
sk-SK: Umenie a zábava > Záľuby a tvorivé dielne > Výtvarná dielňa > Materiály pre výtvarnú dielňu > Ozdoby > Stuhy a lemy: Korálkový lem; Strapatý lem; Rypsové stuhy; Čipkovaný lem; Organzové stuhy; Lem s brmbolcami; Vlnkový lem; Saténové stuhy; Flitrový lem; Strapcový lem; Zamatové stuhy
zh-CN: 艺术与娱乐 > 爱好/艺术创作 > 手工艺品 > 手工艺材料 > 装饰品与辅料 > 丝带/饰带: 珠饰; 穗状装饰; 罗缎丝带; 蕾丝装饰; 欧根纱带; 绒球装饰; 齿牙花边装饰; 缎带; 亮片装饰; 流苏装饰; 天鹅绒丝带
en: Arts & Entertainment > Hobbies & Creative Arts > Arts & Crafts > Art & Crafting Materials > Embellishments & Trims > Ribbons & Trim: Beaded Trim; Fringe Trim; Grosgrain Ribbons; Lace Trim; Organza Ribbons; Pom-Pom Trim; Ric-Rac Trim; Satin Ribbons; Sequin Trim; Tassel Trim; Velvet Ribbons
nb: Kunst og underholdning > Hobby og kreativitet > Kunst og håndverk > Kunst- og håndverksmaterialer > Pynt og border > Sløyfer og pynt: Perlekanter; Frynsekanter; Grosgrain-bånd; Blondekanter; Organza-bånd; Pom-Pom-kanter; Ric-Rac-kanter; Satengbånd; Paljettkanter; Kanter med dusker; Fløyelsbånd
pt-BR: Artes e entretenimento > Hobbies e artes > Arte e artesanato > Materiais de arte e de artesanato > Enfeites e ornamentos > Fitas e ornamentos: Ornamentos com miçangas; Ornamento com franja; Fitas de gorgorão; Ornamento com laço; Fitas de organza; Ornamento com pompom; Ornamento de ric rac; Fitas de cetim; Ornamento de lantejoulas; Ornamento de borla; Fitas de veludo
lt-LT: Menai ir pramogos > Hobiai ir menai > Menai ir amatai > Menų ir amatų medžiagos > Papuošimai ir apdailos > Kaspinai ir apdaila: Apdaila su karoliukais; Kraštų apdaila; Grogreno kaspinai; Nėriniuota apdaila; Organzos juostelės; Apdaila su bumbulais; Apdaila su banguotaisiais kaspinais; Satino kaspinai; Apdaila su sekvinais; Apdaila su kutais; Aksominiai kaspinai
ru: Искусство и развлечения > Хобби и творчество > Искусство и рукоделие > Материалы для художественных работ и рукоделия > Украшения и тесьма > Ленты и тесьма: Тесьма с бусинами; Тесьма с бахромой; Корсажные ленты; Кружевная тесьма; Ленты из органзы; Тесьма с помпонами; Тесьма «вьюнчик»; Атласные ленты; Тесьма с пайетками; Тесьма с кисточками; Бархатные ленты
es: Arte y ocio > Hobbies y artes creativas > Manualidades > Materiales para manualidades > Recortes y adornos > Cintas y recortes: Recortes de cuentas; Recortes de flecos; Cintas de grogrén; Recortes de puntilla; Cintas de organdí; Recortes de pompones; Recortes en zigzag; Cintas de satén; Recortes de lentejuelas; recortes de borlas; Cintas de terciopelo
hr-HR: Umjetnost i zabava > Hobiji i kreativne umjetnosti > Umjetnost i rukotvorine > Materijali za umjetnost i rukotvorine > Ukrasi i obrubi > Vrpce i ukrasi: Ukras s perlama; Ukras s resama; Rips trake; Čipkasti ukras; Vrpce od organze; Ukras s pomponima; Cik-cak ukras; Satenske vrpce; Ukras sa šljokicama; Ukras sa kićankama; Baršunaste vrpce
hu: Művészet és szórakoztatás > Hobbik és kreatív művészet > Művészet és barkácsolás > Művészeti és kézműves anyagok > Díszítések > Szalagok és díszítőelemek: Gyöngyös díszítőelemek; Rojtos díszítőelemek; Ripsz szalagok; Csipke díszítőelemek; Organza szalagok; Pom-pom díszítőelemek; Ric-Rac díszítőelemek; Szatén szalagok; Flitterszalagok; Bojtos díszítőelemek; Bársonyszalagok